【裁判字號】    89,台上,4449
【裁判日期】    890727
【裁判案由】    遺棄等罪
【裁判全文】
最高法院刑事判決                              八十九年度台上字第四四四九號
    上 訴 人
    即自訴人  乙○○
    被    告  甲○○
右上訴人因自訴被告遺棄等罪案件，不服台灣高等法院中華民國八十七年五月八日第
二審判決（八十七年度上訴字第一五三一號，自訴案號：台灣台北地方法院八十六年
度自更(一)字第五九號），提起上訴，本院判決如左：
    主  文
上訴駁回。
    理  由
一關於遺棄部分
按刑事訴訟法第三百七十七條規定：上訴於第三審法院，非以判決違背法令為理由，
不得為之。是提起第三審上訴，應以原判決違背法令為理由，係屬法定要件。且必須
依據卷內資料為具體之指摘，並足據以辨認原判決已具備違背法令之形式，始屬相當
。原判決以駁回自訴之裁定已確定者，非有刑事訴訟法第二百六十條各款情形之一，
不得對於同一案件再行自訴。又不得提起自訴而提起者，應諭知不受理之判決，同法
第三百二十六條第四項、第三百三十四條分別定有明文。本件上訴人即自訴人乙○○
前曾自訴被告甲○○遺棄等罪案件，業經第一審法院裁定駁回自訴，復經原法院以八
十五年度上訴字第二六一一號裁定抗告駁回確定，有原法院八十五年度上訴字第二六
一一號刑事裁定附卷可按。茲上訴人提起本件自訴，經核其所訴事實，與前揭自訴案
件之事實悉屬相同。上訴人雖提出「中國國民黨輔導黨員參加全國不分區中央公職人
員選舉提名辦法」主張發見新事實、新證據為由提起本件自訴。惟按刑事訴訟法第二
百六十條所謂發見新事實、新證據係指裁判確定前未經發現，至其後始行發現，且足
認被告有犯罪嫌疑者而言，若判決確定前已經提出之證據，經法院調查斟酌者，即非
所謂之新事實新證據。上訴人所提出之「中國國民黨輔導黨員參加全國不分區中央公
職人員選舉提名辦法」業於前揭自訴案件中提出，並經原法院認為與上訴人所指被告
之刑責無涉，有上開裁定附卷足憑。且經原審審認結果，亦認與上訴人自訴被告甲○
○之犯罪事實無涉。揆諸首開說明，上訴人即不得再行提起本件自訴。因而不經言詞
辯論，維持第一審諭知自訴不受理之判決，駁回上訴人在第二審之上訴，已詳其認
定之理由。上訴意旨並未依據卷內訴訟資料，具體指摘原判決有何違背法令之處，徒
憑自己之說詞，漫事指摘，殊不足據以辨認原判決已具備違背法令之形式。依上所述
，其上訴違背法律上之程式，應予駁回。
二關於毀棄文書部分
按刑事訴訟法第三百七十六條所列各罪之案件，經第二審判決者，不得上訴於第三審
法院，法有明文。本件被告被訴毀棄文書部分，上訴人係以涉犯刑法第三百五十二條
之罪提起自訴，核屬刑事訴訟法第三百七十六條第一款之案件。依首開說明，既經第
二審判決，自不得上訴於第三審法院，上訴人竟復對此部分提起上訴，顯為法所不許
。
據上論結，應依刑事訴訟法第三百九十五條前段，判決如主文。
中      華      民      國    八十九    年      七      月    二十七    日
                              最高法院刑事第三庭
                                  審判長法官  陳  錫  奎
                                        法官  洪  清  江
                                        法官  吳  昆  仁
                                        法官  李  伯  道
                                        法官  陳  世  雄
      右正本證明與原本無異
                                              書  記  官
中      華      民      國    八十九    年      八      月      一      日


司法院資訊處製作；財團法人民間司法改革基金會備份。
